【裁判字號】    95,聲,701
【裁判日期】    950628
【裁判案由】    返還擔保金
【裁判全文】
臺灣桃園地方法院民事裁定               95年度聲字第701號
聲  請  人  乙○○○
相  對  人  金龍保全股份有限公司
法定代理人  甲○○
上列當事人間聲請返還擔保金事件，本院裁定如下：
    主  文
本院九十四年度存字第三一四號提存事件聲請人所提存之擔保金
新台幣玖萬肆仟伍佰元，准予返還。
    理  由
一、按訴訟終結後，供擔保人證明已定20日以上之期間，催告受
    擔保利益人行使權利而未行使，或法院依供擔保人之聲請，
    通知受擔保利益人於一定期間內行使權利並向法院為行使權
    利之證明而未證明者，法院應依供擔保人之聲請，以裁定命
    返還其提存物；而前開規定於其他依法令供訴訟上之擔保者
    準用之，民事訴訟法第104 條第1 項第3 款、第106 條分別
    定有明文。至所謂訴訟終結，係指本案之訴訟已經確定或和
    解等情形而言，依此規定聲請返還提存物或保證書者，係以
    供擔保人於訴訟終結後，已定20日以上之期間，催告受擔保
    利益人行使權利，以及受擔保利益人受催告後，未於催告所
    定期間內行使權利為要件。訴訟終結後定20日以上期間之催
    告，既屬法定要件之一，則催告必須在訴訟終結之後，否則
    不生催告之效力，此有最高法院87年度台抗字第454 號判決
    可資參照。
二、本件聲請意旨略以：聲請人前遵本院94年度裁全字第190 號
    假處分裁定，以94年度存字第314 號提存如主文所示之擔保
    金後，為假處分之執行。嗣後聲請人對相對人提起返還支票
    之訴，業經台灣板橋地方法院（下稱板橋地院）以94年度板
    小字第2788號判決聲請人勝訴確定，於訴訟終結後，聲請人
    另聲請本院通知相對人行使權利，亦經本院於民國95年3 月
    13日以95年度聲字第356 號事件定21日期間通知受擔保利益
    人即相對人行使權利而未行使等語。
三、聲請人所述上揭事實，業據其提出本院假處分裁定、提存書
    、本院通知行使權利函文、板橋地院94年度板小字第2788號
    小額民事判決暨確定證明書等在卷可憑，足信屬實。又本院
    依聲請人之聲請而於95年3 月13日發函通知相對人於21日內
    行使權利一節，亦經本院依職權調閱95年度聲字第356 號案
    卷屬實，而相對人已於95年6 月3 日收受上開通知，有本院
    送達證書附於前開卷內可佐，相對人屆期既迄未主張行使權
    利，則核諸首開說明，聲請人聲請返還擔保物，於法自無不
    合，應予准許。
四、依民事訴訟法第95條，裁定如主文。
中    華    民    國    95    年    6     月    28    日
                  民事第三庭    法  官  周玉
以上正本係照原本作成
如對本裁定抗告須於裁定送達後10日內向本院提出抗告狀，並應
繳納抗告裁判費新台幣1,000 元。
中    華    民    國    95    年    6     月    28    日
                                書記官  劉致芬


司法院資訊處製作；財團法人民間司法改革基金會備份。
